臺灣板橋地方法院交通事件裁定
原處分機關　交通部公路總局臺北區監理所板橋監理站
異　議　人
即受處分人　甲○○
上列異議人即受處分人因違反道路交通管理處罰條例案件，對於
交通部公路總局臺北區監理所板橋監理站於民國96年10月25日所
為之板監裁字裁41-A00000000號、41-A00000000號、41-A000000
00號、41-A00000000號處分（原舉發案號：臺北市政府警察局96
年9 月17日北市警交大字第A00000000 號、96年9 月26日北市警
交大字第A00000000 號、96年9 月26日北市警交大字第A0000000
0 號、96年9 月26日北市警交大字第A00000000 號），聲明異議
，本院裁定如下：
    主  文
原處分均撤銷。
甲○○汽車駕駛人，爭道行駛不依規定駛入來車道，均處罰鍰新
臺幣玖佰元，並分別記違規點數壹點。
    理  由
一、本件原處分認異議人即受處分人甲○○分別於96年9 月4 日
    7 時51分許、同年9 月14日7 時51分許、同年9 月12日7 時
    53分許、同年9 月11日7 時51分許，騎乘其所有之車號K6L-
    028 號普通重型機車，行經臺北市○○○路○段，因「不依
    規定跨越分向限制線駛入來車道」之違規，經臺北市政府警
    察局萬華分局執勤員警分別拍照採證掣單逕行舉發，嗣原處
    分機關乃依道路交通管理處罰條例第45條第3 款及違反道路
    交通管理事件統一裁罰基準及處理細則規定，分別裁處新臺
    幣（下同）罰鍰900 元整。
二、異議意旨略以：伊所行經環河南路一段，因係上班時間，此
    路段特別容易塞車，因伊趕著上班，才行駛雙黃線，本件違
    規事實，並無當場舉發，等收到罰單一次寄來4 張，一張又
    要900 元，賺得都不夠繳罰單，為此聲明異議，請求撤銷原
    處分云云。
三、按汽車（包括機器腳踏車）駕駛人，爭道行駛，不依規定駛
    入來車道者，處新臺幣600 元以上1800元以下之罰鍰，又汽
    車駕駛人違反第45條規定者，除依原條款處罰鍰外，並予記
    違規點數1 點，道路交通管理處罰條例第45條第3 款及第63
    條第1 項第1 款分別定有明文。
四、經查：
（一）本件異議人分別於前揭時地騎乘所有之車號K6L-028 號普
      通重型機車，不依規定跨越雙黃實線駛入來車道，為臺北
      市政府萬華分局執勤員警分別採證予以逕行舉發，爰依道
      路交通管理處罰條例第45條第3 款規定（舉發通知單贅引
      第1 項）掣單舉發。嗣異議人於96年10月8 日向原處分機
      關提出陳述，經原處分機關函轉原舉發機關查處無誤後，
      原處分機關乃分別依道路交通管理處罰條例第45條第3 款
      規定，各處異議人罰鍰新臺幣900 元，此有臺北市政府警
      察局北市警交大字第A00000000 號、第A00000000 號、第
      A00000000 號、第A00000000 號舉發違反道路交通管理事
      件通知單4 紙及採證照片4 幀、臺北市政府警察局萬華分
      局96年10月19日北市警萬分交字第09633664300 號書函各
      1份及裁決書4 紙在卷足參。
（二）汽車駕駛人之行為經以科學儀器取得證據資料證明其行為
      違規，當場不能或不宜攔截製單舉發者，得逕行舉發；前
      項第7 款之科學儀器應採固定式，並定期於網站公布其設
      置地點，但汽車駕駛人之行為屬「未依規定行駛車道」者
      ，不在此限；第1 項逕行舉發，應記明車輛牌照號碼、車
      型等可資辨明之資料，以汽車所有人為被通知人製單舉發
      道路交通管理處罰條例第7 之2 條第1 項第7 款、第2項
      第5 款、第4 項亦分別定有明文。是本件異議人之行為屬
      「未依規定行駛車道」之違規，而由臺北市政府警察局萬
      華分局執勤員警分別以拍照存證後，依法逕行舉發，並無
      違誤，合先敘明。
（三）而經檢視卷附採證照片4 紙，異議人之機車確係跨越雙黃
      線爭道駛入對向車道，此亦為異議人所不爭執，是其違規
      事實甚為明確。異議人雖執前詞置辯，惟觀諸採證照片，
      可見該路段雙黃線劃設清楚並無模糊，則異議人自應依規
      定車道行駛，如違規逆向行駛，勢必影響車流與對向來車
      之行車安全，縱令於遵行車道上因車流量壅塞之關係而影
      響通行時間，仍應暫停等候，依序而行，不能因此藉詞違
      規。至於負責取締交通違規之員警，於看見用路人及駕駛
      人確實有違反道路交通規則之行為時，本即有權利及義務
      予舉發，是異議人上開所辯，洵無足採。又異議人僅因個
      人理由，即恣意違反交通規則，並逆向行駛，則置其他遵
      守交通規則之用路人及駕駛人於何地？且異議人為領有合
      法駕駛執照之人，當知異議人逆向行駛之危險性，及其違
      規行為無異使自己陷於難以預知的危險中，是異議人上開
      所辯，洵無理由。
五、綜上，本件事證明確，異議人爭道行駛不依規定駛入來車道
    之違規事實，洵堪認定，其聲明異議指摘原處分不當，並無
    理由。惟異議人上開違規情形，係違反道路交通管理處罰條
    例第45條第3 款之規定，原處分機關漏未依同條例第63條第
    1 項第1 款規定，分別予以記違規點數之處分，容有未洽，
    本院自應予以撤銷，並依道路交通管理處罰條例第45條第3
    款、第63條第1 項第1 款及違反道路交通管理事件統一裁罰
    基準及處理細則第43條之規定，自為裁罰異議人如主文第2
    項所示，以資適法。
六、結論：依道路交通管理處罰條例第87條第2 項、道路交通案
    件處理辦法第20條前段，裁定如主文。
中　　華　　民　　國　　96　　年　　11　　月　　23　　日
                  交通法庭     法　官  吳幸娥
以上正本證明與原本無異
如不服本裁定應於送達後5日內向本院提出抗告狀
                                書記官　陳靜怡
中　　華　　民　　國　　96　　年　　11　　月　　23　　日
